# 专项储备列示的问题？

提问人：村长有人偷粪 时间：2015-08-05 14:16:18
7 月专项储备的 期末余额贷方是 - 402079.54，在月报专项储备列示可以以负数列示吗 ？

回答人：chenyiwei
财政部 安全监管总局关于印发《企业安全生产费用提取和使用管理办法》的通知（财企[2012]16号）第二十七条规定：企业提取的安全费用应当专户核算，按规定范围安排使用，不得挤占、挪用。年度结余资金结转下年度使用，当年计提安全费用不足的，超出部分按正常成本费用渠道列支。
因此，专项储备不允许出现负数余额，如果使用数大于计提数的，超出部分应按与计提相同的口径，列入相应的成本、费用项目。

提问人：zengfengxia 时间：2015-08-12 15:37:04
超出部分若形成资产的情况下，全部计入损益对企业是不是不公平？

回答人：chenyiwei
按照目前的做法，因为使用专项储备形成的资产都是一次提足折旧并冲减专项储备，所以对专项储备不足部分也只能一次性计入当期损益。这不是在这个特定问题上是否公平的问题。